【裁判字號】    99,審易,3179
【裁判日期】    991027
【裁判案由】    竊盜
【裁判全文】
臺灣高雄地方法院刑事判決            99年度審易字第3179號
公  訴  人  臺灣高雄地方法院檢察署檢察官
被      告  戊○○
上列被告因竊盜案件，經檢察官提起公訴（99年度偵字第17136
、17613 、20597 號），被告就被訴事實為有罪之陳述，經本院
告知簡式審判程序之旨，並聽取被告與公訴人之意見後，裁定進
行簡式審判程序，判決如下：
    主  文
戊○○犯竊盜罪，共捌罪，均累犯，各處有期徒刑參月，如易科
罰金，均以新臺幣壹仟元折算壹日。應執行有期徒刑壹年肆月，
如易科罰金，以新臺幣壹仟元折算壹日。
    事實及理由
一、本件被告戊○○所犯均為死刑、無期徒刑或最輕本刑為3年
    以上有期徒刑以外之罪，其於準備程序中就被訴事實為有罪
    之陳述，經法官告知簡式審判程序之旨，並聽取公訴人之意
    見後，依刑事訴訟法第273條之1第1項規定，裁定行簡式審
    判程序，合先敘明。
二、本件犯罪事實及證據，除證據部分補充「被告於本院中之自
    白」外，餘均引用附件檢察官起訴書所載。
三、核被告8 次所為，均係犯刑法第320 條第1 項之竊盜罪。被
    告所犯上開8 罪間，犯意各別、行為互殊，應予分論併罰。
    按接續犯係基於單一之犯意，以單一行為之數個舉動，接續
    進行同一犯罪，在犯罪完成以前，其各個舉動均屬犯罪行為
    之一部，而接續的侵害同一法益，為實質上一罪（最高法院
    91年度台非字第295 號判決意旨參照）。本案被告雖於同日
    先後竊取附表所示之財物，分由不同廟宇管理，被告係基於
    竊盜之個別犯意，先後至不同廟宇竊取可識別為不同被害人
    之財物，並分別侵害8位不同被害人管領之財產法益，自難
    論以接續犯，併此敘明。被告有事實欄所載之前案紀錄，甫
    於99年4月5日執行完畢，有卷附臺灣高等法院被告前案紀
    錄表可按，其受有期徒刑執行完畢，5 年以內故意再犯本件
    有期徒刑以上之8罪，均為累犯，均應依刑法第47條第1 項
    之規定加重其刑。審酌被告正值青壯，不思以正當途徑獲取
    財物，竟為本案竊盜犯行，侵害他人之財產權，所為誠屬非
    是，惟念其犯後坦承全部犯行、頗表悔意、態度良好，及其
    犯罪之動機、目的、手段、所生危害，暨其所竊取之部分財
    物業已返還被害人等一切具體情狀，並斟酌本案犯罪情節及
    被告之家境等一切情況，諭知易科罰金之折算標準，並定其
    應執行之刑，及依刑法第41條第8 項之規定諭知易科罰金之
    折算標準，以示懲儆。
據上論結，應依刑事訴訟法第273 條之1 第1 項、第299 條第1
項前段、第310 條之2 、第454 條第2 項，刑法第320 條第1 項
第3 款、第47條第1 項、第41條第1 項前段、第8 項、第51條第
5 款，判決如主文。
本案經檢察官李英霆到庭執行職務。
中    華    民    國    99    年    10     月   27    日
                       刑事第十庭  法  官  廖建瑜
以上正本證明與原本無異。
如不服本判決應於收受送達後10日內向本院提出上訴書狀，並應
敘述具體理由；如未敘述上訴理由者，應於上訴期間屆滿後20日
內向本院補提理由書（均須按他造當事人之人數附繕本）「切勿
逕送上級法院」。
中    華    民    國    99    年    10     月   27    日
                                   書記官  林介欽
附件
臺灣高雄地方法院檢察署檢察官起訴書
                                     99年度偵字第17136號
                                     99年度偵字第17613號
                                     99年度偵字第20597號
     被      告  戊○○  男  42歲（民國○○年○月○日生）
                         住高雄縣美濃鎮○○里○○街59號
                         國民身分證統一編號：Ｚ000000000號
 上列被告因竊盜案件，已經偵查終結，認應該提起公訴，茲將犯
 罪事實及證據並所犯法條分敘如下：
         犯罪事實
 一、戊○○前因竊盜及毒品等案件，分別經法院判處有期徒刑6
     月、5月、10月、5月、4月及5月確定，嗣經定應執行刑確定
     及接續執行後，於民國99年4月5日縮短刑期執行完畢，詎仍
     不知悔改，復意圖為自己不法之所有，於如附表所示時間地
     點，竊取如附表所示神壇、廟宇所有如附表所示之物，得手
     後置放於其位高雄縣美濃鎮○○里○○街59號旁之鐵皮屋住
     處內，供己膜拜之用，嗣為警循線查獲，並在其上開住處扣
     得如附表所示之物而查獲。
 二、案經丁○○、乙○○訴由高雄縣政府警察局旗山分局報告偵
     辦。
         證據並所犯法條
 一、證據清單及待證事實
 ┌──┬────────────┬─────────────┐
 │編號│ 證    據    清    單   │  待    證    事    實    │
 ├──┼────────────┼─────────────┤
 │ 1  │被告戊○○供述：        │                          │
 │    │(1)被告99年5月19日警詢及 │(1)如附表編號1、3、4、5、6 │
 │    │  同年5月20日本署偵查中 │  、7所示物品為被告未得所 │
 │    │  之供述。              │  有權人同意即擅自竊取之事│
 │    │                        │  實，惟辯稱係自廟裡請回參│
 │    │                        │  拜云云。                │
 │    │(2)被告99年5月6日警詢之供│(2)如附表編號2所示物品為被 │
 │    │  述。                  │  告未經所有權人同意即擅自│
 │    │                        │  竊取之事實，惟辯稱有經神│
 │    │                        │  明同意云云。            │
 │    │(3)被告99年6月17日警詢及 │(3)如附表編號8所示濟公神像 │
 │    │  本署之供述            │  確為被告未經所有人同意即│
 │    │                        │  擅自竊取，惟辯稱沒有偷竊│
 │    │                        │  係自土地公廟請回家參拜的│
 │    │                        │  云云。                  │
 ├──┼────────────┼─────────────┤
 │ 2  │(1)被害人甲○○警詢之證述│(1)附表編號6所示之物為其所 │
 │    │                        │  失竊之事實。            │
 │    │(2)被害人丙○○警詢之證述│(2)附表編號1所示之物為其所 │
 │    │                        │  失竊之事實。            │
 │    │(3)被害人庚○○警詢之證述│(3)附表編號3所示之物為其所 │
 │    │                        │  失竊之事實。            │
 │    │(4)告訴人丁○○警詢之指訴│(4)附表編號2所示之物為其所 │
 │    │                        │  失竊之事實。            │
 │    │(5)告訴人乙○○於警詢之指│(5)附表編號8所示之物為其所 │
 │    │  訴                    │  失竊之事實。            │
 │    │(6)被害人己○○於警詢之證│(6)附表編號4所示之物為其所 │
 │    │  述                    │失竊之事實。              │
 ├──┼────────────┼─────────────┤
 │ 3  │扣押物品目錄表3紙、贓物 │佐證上開犯罪事實。        │
 │    │認領保管收據6紙。       │                          │
 ├──┼────────────┼─────────────┤
 │ 4  │查獲現場現場照片26張    │佐證上開犯罪事實。        │
 ├──┼────────────┼─────────────┤
 │ 5  │五穀宮廟監視錄影翻拍畫面│佐證附表編號2之犯罪事實。 │
 │    │2張。                   │                          │
 └──┴────────────┴─────────────┘

司法院資訊處製作；財團法人民間司法改革基金會備份。
